【裁判字號】    89,易,180
【裁判日期】    890215
【裁判案由】    傷害
【裁判全文】
臺灣板橋地方法院刑事判決                          八十九年度易字第一八號
    公  訴  人  台灣板橋地方法院檢察署檢察官
    被      告  乙○○
右列被告因傷害案件，經檢察官提起公訴 (八十八年度偵字第二三六六七號)，本院
判決如左：
    主  文
乙○○傷害人之身體，累犯，處拘役伍拾日，如易科罰金，以參佰元折算壹日。
    事  實
一、乙○○為瘖啞人，於民國（下同）八十六年七月十四日因違反麻醉藥品管理條例
    案件，經本院判處有期徒刑四月，如易科罰金以三百元折算一日確定，於八十六
    年九月十七日易科罰金執行完畢，猶不知悔改，於八十八年九月十六日凌晨三時
    三十分許，在台北縣板橋市○○路八十五號旁，與友人甲○○因細故發生爭執，
    乙○○竟基於傷害人身體之犯意，手持其所有之原子筆一支朝甲○○戳刺，致甲
    ○○受有前胸部一處穿刺傷約０‧五公分、左側腰腹部一處擦挫傷約一公分、左
    上臂二處穿刺傷各約０‧五公分、右肘部一處穿刺傷約０‧五公分。
二、案經甲○○訴由台北縣警察局板橋分局報請台灣板橋地方法院檢察署檢察官偵查
    起訴。
    理  由
一、訊據被告乙○○對於前揭事實供承不諱，核與告訴人甲○○指訴情節相符，並有
    板橋中興醫院之診斷證明書一紙附卷可資佐證。本件事證明確，被告犯行洵堪認
    定。
二、核被告所為，係犯刑法第二百七十七條第一項之傷害罪。其有如事實欄所載之前
    科，有台灣高等法院檢察署刑案紀錄簡覆表在卷可按，於有期徒刑執行完畢後，
    五年內再犯有期徒刑以上之罪，為累犯，依法加重其刑。另被告乙○○為瘖啞人
    ，依刑法第二十條之規定減輕其刑，並依刑法第七十一條第一項之規定先加後減
    之。爰審酌被告之品行不佳、犯罪動機僅起因於口角細故、所為之手段助長社會
    暴戾之氣、被害人所受傷害程度尚輕及被告犯罪後坦白犯行，態度尚佳等一切情
    狀，量處如主文所示之刑，並諭知易科罰金之折算標準示懲。末查，為被告所有
    供犯罪所用之原子筆一支，業經被告丟棄滅失，此據被告供明在卷，自不另為沒
    收之諭知。
據上論斷，應依刑事訴訟法第二百九十九條第一項前段，刑法第二百七十七條第一項
、第四十七條、第二十條、第四十一條、罰金罰鍰提高標準條例第一條前段、第二條
判決如主文。
本案經檢察官陳盈錦到庭執行職務
中      華      民      國      八十九    年      二      月    十 五   日
                                  臺灣板橋地方法院刑事第一庭
                                      法  官  毛崑山
右正本證明與原本無異。
如不服本判決，應於判決送達後十日內，向本院提出上訴狀。
                                      書記官  李銷勳
中    華    民    國      八十 九     年     二       月   十六       日
刑法第二百七十七條
傷害人之身體或健康者，處三年以下有期徒刑，拘役或一千元以下罰金。
犯前項之罪，因而致人於死者，處無期徒或七年以上有期徒刑，致重傷者，處三年以
上、十年以下有期徒刑。


司法院資訊處製作；財團法人民間司法改革基金會備份。
